臺灣高等法院臺中分院刑事判決
111年度金上訴字第2051號
上  訴  人  臺灣彰化地方檢察署檢察官 
被      告  陳鳳蓮
選任辯護人  陳鼎正律師
上列上訴人因被告加重詐欺等案件，不服臺灣彰化地方法院110
年度訴字第1119號中華民國111年7月12日第一審判決（起訴案號
：臺灣彰化地方檢察署110年度偵字第12293號），提起上訴，本
院判決如下：
    主  文
上訴駁回。
    理  由
一、經本院審理結果，認第一審判決對被告陳鳳蓮為無罪之諭知
    ，核無不當，應予維持，並引用第一審判決書記載之證據及
    理由（如附件）。
二、檢察官上訴意旨略以：
　㈠被告係從事地下匯兌之業者，且長居臺灣，自應清楚知道地
    下匯兌為我國法律所明文禁止，且馬○○要求被告匯兌至柬埔
    寨之金額高達新臺幣（下同）175萬3000元，苟被告於地下匯
    兌過程中遭內部人士黑吃黑，其恐有引火自焚之虞，另詐騙
    告訴人胡雅筑之詐騙集團亦須要審慎挑選有信任關係之地下
    匯兌業者，否則將甘冒其犯罪所得遭人侵吞之風險，故本件
    就匯款金額來看，實難僅以單純民間之地下匯款每月薪資給家
    人之移工情形相比擬。又被告陳鳳蓮刻意選擇不用銀行匯款，
    而要求馬○○將兩次大筆現金派人從雲林親送到彰化交付，再輾
    轉匯至馬○○之親妹妹ABA銀行帳戶內，足見被告應可預見本件
    款項來源實屬有異，否則為何需要特別處理?且今日詐騙集團多
    將機房設在東南亞特別是柬埔寨，並透過其水房地下匯兌迅
    速將被害人受騙金額匯往國外以躲避稽查，此種經營模式不但
    可從報章雜誌獲悉，亦可於諸多判決中得知，而地下匯兌業
    者既然係靠不法匯兌營生，其等對於自己帳戶匯款、來尋求地
    下匯兌之客戶，更會嚴加審查與風控，以免落得沒賺到匯率差
    價、還要替客戶負擔匯損或慘遭黑吃黑或是自己帳戶遭165
    詐騙專線通報凍結之風險，故原審認為被告對於本件詐欺不
    法所得，無未必故意，實與常理不符。
　㈡起訴書犯罪事實已明確記載馬○○之夫陳○○分2次各交付85萬60
    00元、89萬7000元予被告，且被告藉此可獲得每1萬美金，
    收取2500元之報酬，另檢察官於原審審理時當庭補充原起訴
    書漏載之「陳鳳蓮依馬○○指示，分別於110年4月29日、110年
    5月7日各匯款美金3萬1000元、3萬3000元至馬○○指定其妹妹
    在柬埔寨銀行之帳戶」，足見被告違反銀行法第125條第1項
    之非銀行不得辦理國內外匯兌業務之犯行，係已起訴事實之
    一部，原審認違反銀行法之部分未經起訴，無法併予審究，
    容有誤解。
三、經查：
　㈠按犯罪事實應依證據認定之，無證據不得認定其犯罪事實；
    又不能證明被告犯罪者，應諭知無罪之判決，刑事訴訟法第
    154條第2項、第301條第1項分別定有明文。次按認定不利於
    被告之事實，須依積極證據，苟積極證據不足為不利於被告
    事實之認定時，即應為有利被告之認定，更不必有何有利之
    證據（最高法院30年上字第816號判決意旨參照）。又事實
    之認定，應憑證據，如未能發現相當證據，或證據不足以證
    明，自不能以推測或擬制之方法，為裁判基礎；認定犯罪事
    實，所憑之證據，雖不以直接證據為限，間接證據亦包括在
    內，然無論直接或間接證據，其為訴訟上之證明，須於通常
    一般之人均不致於有所懷疑，而得確信其為真實之程度者，
    始得據之為有罪之認定，倘其證明尚未達到此一程度，而有
    合理性懷疑之存在時，即無從為有罪之認定（最高法院40年
    台上字第86號、76年台上字第4986號判決意旨參照）。再按
    檢察官就被告犯罪事實，應負舉證責任，並指出證明之方法
    ，刑事訴訟法第161條第1項定有明文。因此，檢察官對於起
    訴之犯罪事實，應負提出證據及說服之實質舉證責任。倘其
    所提出之證據，不足為被告有罪之積極證明，或其指出證明
    之方法，無從說服法院以形成被告有罪之心證，基於無罪推
    定之原則，自應為被告無罪判決之諭知（最高法院92年台上
    字第128號判決要旨參照）。
　㈡原審斟酌取捨檢察官所提出本案相關證據（詳如附件），並
    審酌證人馬○○於原審審理之證述，認無證據證明被告知悉其
    取得之175萬3000元來源，實難單純僅因被告曾經協助馬○○
    將該筆款項轉至柬埔寨，即遽以認定被告與詐欺告訴人之人
    具有犯意聯絡，而為被告無罪之諭知；並敘明被告經檢察官
    起訴涉犯之加重詐欺取財罪既經認定不能證明，自不得就被
    告未經起訴之違反銀行法部分加以裁判。凡此，均屬原審採
    證認事職權之合法行使所為之論斷說明，且係合乎推理之邏
    輯規則，尚非主觀之推測，核與經驗法則及論理法則無違，
    且無理由不備之違法情事，並無上訴意旨所指原審認事用法
    有誤之違法可言。
　㈢檢察官雖執前詞提起上訴，惟：
　　⑴刑法上之不確定故意，必須行為人有預見構成犯罪之行為
      與結果可能發生，且此發生不違背其本意，而存有「認識
      」及容任發生之「意欲」要素為前提，如僅有所「認識」
      ，但欠缺希望或容任發生之「意欲」要素時，即與不確定
      故意之要件不符（最高法院100年度台上字第3890號判決
      意旨參照）。而依證人馬○○於警詢、偵訊時證稱：臉書上
      認識的網友跟我說他老闆開公司在買賣房子，請我幫忙把
      錢轉到柬埔寨，因為金額太大，我的帳戶無法轉這麼多錢
      ，之前我就曾經請被告將錢匯回越南、印尼、柬埔寨給朋
      友、家人，所以就找被告幫忙將錢匯到我妹妹柬埔寨的帳
      戶，我以為這筆錢真的是公司買賣房子的錢，我不是詐騙
      集團成員，我也是被騙的等語（見110年度偵字第12293號
      卷《下稱偵12293卷》第25至29、206至208頁），且無積極
      證據證明馬○○明知或可得而知交給被告之該2筆款項係該
      詐欺集團向告訴人詐得之贓款，則被告僅是受馬○○之託代
      為匯兌轉帳，自遑論被告明知或可得而知該2筆款項係該
      詐欺集團向告訴人詐得之贓款。況國內外異地間寄款、領
      款之行為，為簡省或賺取匯差，時有聽聞不經過金融機構
      ，以私人間地下匯兌方式完成資金轉移之情形，此縱或有
      違反銀行法相關規定，然尚難以此即推論必與詐欺取財有
      關，而被告、馬○○之出生地分別為越南、柬埔寨，馬○○前
      即有多次請被告匯兌轉帳至越南、印尼、柬埔寨給朋友、
      家人之情形，且被告本案係依馬○○之指示將該2筆款項匯
      至馬○○妹妹之柬埔寨帳戶，衡情被告不無可能係認馬○○有
      匯款至出生地親友帳戶之需求而代為匯款，自難逕予推論
      其於行為時主觀上對本案詐欺集團成員之詐欺犯行已有所
      預見並容任，而有詐欺犯罪之不確定故意。此外，檢察官
      未能提出其他積極證據證明被告有其所指訴之前揭犯行，
      基於「罪證有疑、利於被告」之證據法則及無罪推定之原
      則，應認被告之詐欺犯罪嫌疑尚有不足。
　　⑵另按法院不得就未經起訴之犯罪審判，刑事訴訟法第268 
      條定有明文。犯罪事實是否已起訴，應以檢察官起訴書犯
      罪事實欄記載為準，苟起訴書犯罪事實欄未記載之犯罪事
      實，不得認為已起訴，除與起訴論罪部分有單純一罪或裁
      判上一罪之關係，為起訴效力所及，應併予審判者外，未
      經起訴之犯罪事實不得予以審判，否則，即有未受請求之
      事項予以判決之違法（最高法院99年度台上字第3458號判
      決參照）。刑事訴訟法第267條所謂「檢察官就犯罪事實
      一部起訴者，其效力及於全部」，係指實質上一罪或裁判
      上一罪之犯罪事實經檢察官起訴者，其起訴部分經法院認
      為有罪，因基於起訴不可分及審判不可分之原則，其起訴
      之效力及於犯罪事實之全部而言。若檢察官就裁判上一罪
      之一部事實起訴，而該起訴之事實，經法院審理之結果，
      認為無罪或為程序上不受理之判決，即與未經起訴之其他
      事實並無想像競合犯之關係，亦即無犯罪事實一部與全部
      關係之可言，依刑事訴訟法第268條之規定，法院自不得
      就未經起訴之其他事實併予裁判。經查：檢察官認被告本
      案另涉銀行法第125條第1項之罪之犯罪事實，係以起訴書
      犯罪事實欄記載「馬○○之夫陳○○旋於4月29日14時6分許，
      臨櫃提領85萬6000元，並於同日晚間交付給陳鳳蓮，另蔡
      ○○之夫蘇宗霖則於5月7日下午某時臨櫃提領89萬7000元，
      並旋即駕車前往馬○○位於雲林西螺鎮的店，交給馬○○、陳
      ○○，陳○○隨即於同日將89萬7000元交給陳鳳蓮。陳鳳蓮藉
      此可獲得每1萬美金，收取2500元之報酬。」等語，及原
      審蒞庭檢察官於原審審理時補充「陳鳳蓮依馬○○指示，分
      別於110年4月29日、110年5月7日各匯款美金3萬1000元、
      3萬3000元至馬○○指定其妹妹在柬埔寨銀行之帳戶」等語
      （見原審卷第263頁），惟細繹上開補充之犯罪事實僅係
      交代被告取得陳○○交付款項之流向而已，並未就關於銀行
      法第125條第1項「違反第29條第1項（非銀行不得經營收
      受存款、受託經理信託資金、公眾財產或辦理國內外匯兌
      業務）」之構成要件事實詳為說明，實難認被告另涉銀行
      法第125條之罪嫌業經檢察官起訴。再者，本案業經起訴
      之被告涉犯詐欺取財犯行，經原審及本院審理之結果，均
      為無罪之諭知，則該部分即與未經起訴之其他事實並無想
      像競合犯之關係，依前揭說明，即無犯罪事實一部與全部
      關係之可言，依刑事訴訟法第268條之規定，法院自不得
      就未經起訴之其他事實併予裁判。
四、綜上所述，本件檢察官起訴所提出之證據，不足為被告有罪
    之積極證明，尚無從說服法院形成被告有罪之心證，基於無
    罪推定之原則，自應為被告無罪判決之諭知。原審以被告犯
    罪不能證明，為被告無罪之諭知，認事用法與經驗法則及論
    理法則尚無不符，本院並補充說明理由如上。檢察官上訴意
    旨仍就原審依職權所為之證據取捨以及心證裁量，再事爭執
    ，其上訴為無理由，應予駁回。　　　
據上論結，應依刑事訴訟法第368條，判決如主文。
本案經檢察官陳詠薇提起公訴，檢察官林子翔提起上訴，檢察官
林弘政到庭執行職務。
中　　華　　民　　國　　111 　年　　12　　月　　13　　日
            刑事第七庭   審判長法　官  梁  堯  銘
                               法　官  王  鏗  普
                               法　官  羅  國  鴻
以上正本證明與原本無異。
被告不得上訴。
檢察官得提起上訴之理由，以刑事妥速審判法第9條第1項所列各
款情事為限。
如不服本判決應於收受送達後20日內向本院提出上訴書狀，其未
敘述上訴理由者，並得於提起上訴後20日內向本院補提理由書狀
（均須按他造當事人之人數附繕本）「切勿逕送上級法院」。因
疫情而遲誤不變期間，得向法院聲請回復原狀。  
                               書記官  吳  姁  穗 
　　　　　　　　　　　　　　　 
中　　華　　民　　國　　111 　年　　12　　月　　13　　日
〈附錄法條〉
刑事妥速審判法第9條：
除前條情形外，第二審法院維持第一審所為無罪判決，提起上訴
之理由，以下列事項為限：
一、判決所適用之法令牴觸憲法。
二、判決違背司法院解釋。
三、判決違背判例。
刑事訴訟法第377條至第379條、第393條第1款之規定，於前項案
件之審理，不適用之。 

【附件】
臺灣彰化地方法院刑事判決
110年度訴字第1119號
公　訴　人　臺灣彰化地方檢察署檢察官 
被　　　告　陳鳳蓮　女　民國00年0月0日生
　　　　　　　　　　身分證統一編號：Z000000000號
　　　　　　　　　　住彰化縣○○鄉○鄉路00巷0○0號
選任辯護人　許家瑜律師
上列被告因加重詐欺等案件，經檢察官提起公訴（110年度偵字
第12293號），本院判決如下：
    主      文
陳鳳蓮無罪。
    理      由
一、公訴意旨略以：被告陳鳳蓮於民國110年4月29日前某日，加
    入真實姓名、年籍不詳，在FACEBOOK網站暱稱「MUON MORIN
    A」所組成詐欺集團，在該詐欺集團內擔任接受領取被害人
    金錢之角色，之後再透過不詳方式轉交給上手。被告與該年
    籍不詳詐欺集團成員共同意圖為自己不法之所有，基於3人
    以上共同犯詐欺取財、洗錢之犯意聯絡，由該詐欺集團不詳
    成員於110年4月間，先假扮成韓裔美國人，自稱姓名為：HY
    UN WOO TERRY，在FACEBOOK網站及通訊軟體LINE上向告訴人
    胡雅筑詐稱：伊是美國醫生，在史丹佛醫學院工作20年，要
    申請退休，會有1筆退休補償金200萬美元，會請律師請告訴
    人以其未婚妻身分聯絡等語，隨後該律師就以電子郵件通知
    告訴人支付律師費、稅金、手續費等理由，請告訴人先墊付
    ，告訴人因而陷於錯誤，並於110年4月29日10時20分許，匯
    款新臺幣85萬6,365元至馬○○（另由臺灣雲林地方檢察署檢
    察官偵辦中）所申設之中華郵政帳號00000000000000號帳戶
    （下稱郵局帳戶）內，另於110年5月7日9時27分匯款新臺幣
    40萬元至蔡○○所申設之臺灣銀行帳號000000000000號帳戶（
    下稱臺銀帳戶）內，馬○○之夫陳○○（另由臺灣雲林地方檢察
    署檢察官偵辦中）旋於同年4月29日14時6分許，臨櫃提領新
    臺幣85萬6,000元，並於同日晚間交付給被告，另蔡○○之夫
    蘇宗霖（蔡○○、蘇宗霖均由臺灣臺中地方檢察署檢察官以11
    0年度偵字第35054號為不起訴處分確定）則於5月7日下午某
    時臨櫃提領新臺幣89萬7,000元，並旋即駕車前往馬○○位於
    雲林西螺鎮的店，交給馬○○、陳○○，陳○○隨即於同日將89萬
    7000元交給被告。被告藉此可獲得每1萬美金，收取新臺幣2
    ,500元之報酬。嗣被告依馬○○指示，分別於同年4月29日、5
    月7日匯款美金3萬1,000元、3萬3,000元至馬○○指定其妹妹
    位於柬埔寨銀行之帳戶內。因認被告涉犯刑法第339條之4第
    1項第2款之3人以上共犯詐欺取財、洗錢防制法第14條第1項
    之一般洗錢罪等語。
二、按犯罪事實應依證據認定之，無證據不得認定犯罪事實；不
    能證明被告犯罪者，應諭知無罪之判決；刑事訴訟法第154
    條第2項、第301條第1項分別定有明文。又檢察官對於起訴
    之犯罪事實，應負提出證據及說服之實質舉證責任。倘其所
    提出之證據，不足為被告有罪之積極證明，或其指出證明之
    方法，無從說服法院以形成被告有罪之心證者，基於無罪推
    定之原則，自應為被告無罪判決之諭知（刑事訴訟法第161
    條第1項、刑事妥速審判法第6條、最高法院92年度台上字第
    128號判決意旨參照）。次按認定不利於被告之事實，須依
    積極證據，苟積極證據不足為不利於被告事實之認定時，即
    應為有利於被告之認定，更不必有何有利之證據（最高法院
    30年度上字第816號判決意旨參照）。再按告訴人之告訴，
    係以使被告受刑事訴追為目的，是其陳述是否與事實相符，
    仍應調查其他證據以資審認（最高法院52年度台上字第1300
    號判決意旨參照）。
三、公訴意旨認被告涉犯上開犯行，無非係以：被告於警詢及偵
    查中之供述、證人即告訴人於警詢時之證述、證人馬○○、蔡
    ○○、陳○○、蘇宗霖、黃○○之警詢及偵中之證述、被告提供之
    柬埔寨銀行轉帳明細翻拍畫面、其與證人馬○○之通訊軟體LI
    NE對話截圖、證人陳○○提供之手機翻拍畫面、被告提供之記
    帳表、估價單、LINE對話紀錄、郵局匯款書、陳志旺合作金
    庫存摺封面、工程預算書、鹿港信用合作社匯款單、報價單
    、網路轉帳紀錄、洪伸裕之台中銀行存摺封面、訂貨單、台
    中銀行存款憑條、臺灣銀行文山分行110年11月16日函暨所
    附之存入蔡○○帳戶存款憑條、取款條各1紙、110年10月22日
    北斗分局偵查隊製作職務報告書、告訴人之第一銀行存摺影
    本、國泰世華存摺影本、詐欺集團寄送給告訴人之電子信件
    影本、詐欺集團出示給告訴人之自稱「HYUN WOO TERRY」之
    人照片與護照影本、告訴人臨櫃匯款單、證人馬○○之郵局帳
    戶之開戶資料與交易明細、證人蔡○○臺銀帳戶之開戶資料與
    交易明細為其論罪依據。
四、訊據被告堅詞否認有何加重詐欺、洗錢之犯行，辯稱：我本
    來在柬埔寨有投資，馬○○告訴我可以把錢換成新臺幣，所以
    我才把6萬4,000美元交由馬○○換成新臺幣180萬元，這些錢
    都用在家裡裝潢，我不認識詐欺集團的人，我也不知道馬○○
    、陳○○給我的新臺幣180萬元是從何而來等語。
五、經查：
（一）告訴人曾於110年4月29日10時20分許，匯款新臺幣85萬6,
      365元至郵局帳戶內，另於同年5月7日9時27分匯款新臺幣
      40萬元至臺銀帳戶內，馬○○之夫陳○○旋於同年4月29日14
      時6分許，臨櫃提領新臺幣85萬6,000元，並於同日晚間交
      付給被告，另蔡○○之夫蘇宗霖則於同年5月7日下午臨櫃提
      領新臺幣89萬7,000元，並旋即駕車前往馬○○位於雲林縣
      西螺鎮的店，交給馬○○、陳○○，陳○○隨即於同日將89萬7,
      000元交給被告，被告並於同年4月29日、5月7日匯款美金
      3萬1,000元、3萬3,000元至馬○○指定其妹妹位於柬埔寨銀
      行之帳戶內等情，業據被告於警詢、偵查及本院審理時所
      坦認（見偵卷第12至13頁、第202至203頁、本院卷第290
      至291頁），核與證人即告訴人於警詢時之證述、證人黃○
      ○、蔡○○、陳○○、蘇宗霖於警詢及偵查中、證人馬○○在警
      詢、偵查及本院審理時之證述大致相符（見偵卷第18頁、
      第22至23頁、第26至27頁、第33至34頁、第38至41頁、第
      43至45頁、第201至208頁、本院卷第265至273頁），並有
      被告提供之柬埔寨銀行轉帳明細翻拍畫面、其與證人馬○○
      之通訊軟體LINE對話截圖、臺灣銀行文山分行110年11月1
      6日函暨所附之存入蔡○○帳戶存款憑條、取款條各1紙、告
      訴人之第一銀行存摺影本、國泰世華存摺影本、詐欺集團
      寄送給告訴人之電子信件影本、詐欺集團出示給告訴人之
      自稱「HYUN WOO TERRY」之人照片與護照影本、告訴人臨
      櫃匯款單、郵局帳戶之開戶資料與交易明細、臺銀帳戶之
      開戶資料與交易明細在卷可憑（見偵卷第47至49頁、第59
      至83頁、第105至139頁、第187至191頁、第243至247頁）
      ，此部分之事實堪以認定。
（二）證人馬○○於警詢時證稱：我和我先生陳○○會將前揭款項以
      現金交給被告，是為了要請她幫我把錢轉到柬埔寨，因為
      之前被告有說如果需要匯錢到柬埔寨可以找她幫忙，而這
      筆款項太大，我的帳戶沒辦法轉這麼多錢等語（見偵卷第
      27頁）；另於偵查中證稱：我是去被告所開的越南商店買
      東西時認識被告，當時他知道我是柬埔寨人，就說如果想
      要匯錢給父母可以找她，後來在網路上有個男的請我幫他
      轉錢到柬埔寨，他給我1萬美金抽新臺幣4,000元，我把這
      件事情告訴被告，被告要抽2,500元，我抽1,500元，很久
      以前被告就有告訴我這樣抽成等語（見偵卷第206至207頁
      ）；又於本院審理時證稱：我之前去被告開的雜貨店買東
      西，被告告訴我要寄錢給父母可以找她，後來我有找被告
      轉過幾次錢，後來暱稱為MUON MORINA的網友跟我說是同
      鄉，他們公司要買賣房屋，拜託我幫忙轉錢至柬埔寨，那
      個網友告訴我，每1萬美金他要給我新臺幣4,000元，所以
      我才透過被告把錢匯到柬埔寨，被告應該不認識MUON MOR
      INA，我有跟他通話過，他都是用柬埔寨語跟我溝通，我
      不確定我有沒有告訴被告這次轉帳新臺幣170幾萬元的來
      源等語（見本院卷第270頁、第273至276頁、第278至279
      頁）。從上開證人馬○○之證述內容及其與證人蔡○○之出生
      地為柬埔寨、越南，嗣後始歸化之情形，其等容有將新臺
      幣匯至出生地親友帳戶之需求；又證人馬○○係受到暱稱為
      MUON MORINA之網友委託將前揭新臺幣175萬3,000元轉匯
      至柬埔寨，該名網友平常係以柬埔寨語和證人馬○○聯絡，
      被告並不認識該名網友，而檢察官亦未提出積極證據證明
      被告知悉該新臺幣175萬3,000元之來源，此種未透過金融
      機構之跨國轉帳交易，雖未必合法，然於我國並非罕見，
      其尋求交易者眾，從事此種轉帳交易之人未必知悉所有轉
      帳交易之資金來源，實難單純僅因被告曾經協助證人馬○○
      將新臺幣175萬3,000元轉至柬埔寨，即遽以認定被告與詐
      欺告訴人之人具有犯意聯絡，故被告此部分之犯罪應屬不
      能證明。
（三）公訴檢察官雖於本院審理時另主張被告乃係以1行為同時
      觸犯刑法第339條之4加重詐欺取財罪與銀行法第125條第1
      項之罪等語。然本案就被告有何違反銀行法第125條第1項
      之情，於起訴書之犯罪事實欄中均未有所記載，自難認此
      部分業經起訴；且按檢察官就犯罪事實一部起訴者，其效
      力及於全部，固為刑事訴訟法第267條所明定，而使法院
      得就未起訴部分之事實併予審判，惟此乃就單一性案件而
      為規定，必須法院就已起訴部分與未起訴部分認定俱屬有
      罪，且兩部分互有實質上或裁判上一罪之不可分關係，始
      能適用，如法院對已起訴部分認定犯罪不能證明，或未予
      審判，未起訴部分既無所附麗，自不得加以判決，否則即
      有訴外裁判之違法（最高法院86年度台上字第6877號判決
      意旨參照）。本件被告經檢察官起訴涉犯之加重詐欺取財
      罪既經本院認定不能證明，本院自不得就被告未經起訴之
      違反銀行法部分加以裁判，附此敘明。
六、綜上所述，本案依檢察官所提出之證據，既不足為被告有罪
    之積極證明，而使本院達到不致有所懷疑，得確信其為真實
    之程度，依法自應為無罪之諭知。
七、依刑事訴訟法第301條第1項，判決如主文。
本案經檢察官陳詠薇提起公訴，檢察官林子翔到庭執行職務。
中　　華　　民　　國　　111 　年　　7 　　月　　12　　日
                  刑事第八庭  審判長法  官  梁義順
                                    法  官  陳彥志
                                    法  官  徐啓惟
以上正本證明與原本無異。
如不服本判決應於收受判決後20日內向本院提出上訴書狀，並應
敘述具體理由。其未敘述上訴理由者，應於上訴期間屆滿後20日
內向本院補提理由書(均須按他造當事人之人數附繕本)「切勿逕
送上級法院」。
告訴人或被害人如對本判決不服者，應具備理由請求檢察官上訴
，其上訴期間之計算係以檢察官收受判決正本之日期為準。
中　　華　　民　　國　　111 　年　　7 　　月　　12　　日
                              書   記   官  林佑儒